臺灣高雄地方法院民事裁定　九十一年度小上字第四八號
　　上　訴　人　永堂建設股份有限公司
　　法定代理人　陳山龍
　　被上 訴 人　甲○○
右當事人間請求清償債務事件，上訴人對於中華民國九十一年二月二十七日本院高雄
簡易庭九十年度雄小字第二二四九號第一審判決提起上訴，本院裁定如左：
    主      文
上訴駁回。
第二審訴訟費用新台幣柒佰柒拾捌元由上訴人負擔。
    理      由
一、上訴意旨略以：被上訴人甲○○向上訴人購買坐落高雄市○○區○○街三十三巷
    六號十二樓之二號「都會自然人大廈」之房屋（下稱系爭房屋），且持有該大廈
    地下三樓編號二號之平面車位，享用地下室之公共車道及設施，依照公寓大廈管
    理條例之規定，上訴人要求被上訴人繳納車位清潔費，係屬合理，而兩造簽訂之
    買賣契約書，係由被上訴人逐條審閱達五日以上而簽訂，土地複丈費之負擔如無
    明文規定，自應由買賣雙方自行約定，政府規費既已明載於契約條文中由被上訴
    人給付，被上訴人自應履行契約之內容給付費用，又基於使用者付費原則，上訴
    人要求被上訴人負擔大樓維修費用，實屬有理。而上訴人於系爭大樓管理委員會
    成立前　共計代支出管理費新台幣（下同）九十六萬零六百四十三元，以係爭大
    廈總面積為二千二百六十點六坪，被上訴人所有之系爭房屋面積五十九點五一坪
    計算，被上訴人應負擔之管理費為二萬五千二百八十九元，上訴人主張應與被上
    訴人所請求之系爭管理費抵銷。另系爭大廈有十七戶空屋及三十五個空車位，不
    應由未使用之空屋者分擔費用，且管理費之計算方式，應由區分所有權人持有之
    建物總面積坪數計算，原審之計算公式僅要被上訴人分擔共用部分與約定共用部
    分，而要上訴人負擔被上訴人之專有部分與約定專有部分，實屬無理。綜上，原
    審本為上訴人部分敗訴之判決，實屬無據，爰請求廢棄原審判決，並將被上訴人
    第一審之訴及假執行之聲請予以駁回等語。
二、按對於小額程序之第一審判決之上訴，非以其違背法令為理由，不得為之；所謂
    判決違背法令，乃指判決不適用法規或適用不當；而有民事訴訟法第四百六十九
    條所列第一款至第五款事由時，其判決當然為違背法令；又當事人於第二審程序
    不得提出新攻擊或防禦方法；上訴不合程式或已逾期間或法律上不應准許者，第
    二審法院應以裁定駁回之。民事訴訟法第四百三十六條之二十四第二項、第四百
    三十六條之三十二第二項準用第四百六十八條及第四百六十九條第一款至第五款
    （同條第六款「判決不備理由或理由矛盾者」，則未在小額事件之上訴程序準用
    之）、第四百三十六條之二十八、第四百四十四條第一項前段分別定有明文。是
    當事人提起上訴，如依民事訴訟法第四百六十八條規定，以小額程序之第一審判
    決有不適用法規或適用法規不當為理由時，其上訴狀或理由狀應有具體之指摘，
    並揭示該法規之條項或其內容，若係成文法以外之法則，應揭示該法則之旨趣，
    倘為司法院解釋或最高法院之判例，則應揭示該判解之字號或其內容，如以民事
    訴訟法第四百六十九條第一款至第五款所列情形為理由時，其上訴狀或理由書，
    應揭示合於該條款之事實。上訴狀或理由書如未依此項方法表明，或其所表明者
    ，顯與上開法條規定不相合時，即難認為已對小額程序之第一審判決之違背法令
    有具體之指摘，其上訴自難認為合法。又提起上訴為法律上不應准許者，第二審
    法院應以裁定駁回，民事訴訟法第四百三十六條之三十二第二項、第四百四十四
    條第一項前段，分別定有明文。
三、本件上訴人對第一審判決提起上訴，依其前揭上訴意旨，均係就原審證據取捨、
    認定事實之事項，指摘原判決不當，而未依前揭意旨具體說明究有如何不適用法
    規或適用法規不當，並揭示該法規之條項或其內容之事實，難認上訴人已對原審
    判決之如何違背法令已有具體指摘，合先敘明。
四、再者，被上訴人向上訴人所購買之系爭房屋，交屋時被上訴人除繳付購屋款之餘
    額外，上訴人又加收下列款項：公共基金：二萬元；預收六個月管理費：一
    萬二千四百三十六元；預收六個月水電費五千元；車位清潔費：一千八百元
    ；房屋稅：一千一百五十二元；土地複丈規費：三千五百三十五元等乙事，
    為兩造所不爭執，並有交屋明細單一紙為證，堪信為真實。而原審本於兩造陳述
    、提出之證據，於調查證據並經兩造辯論後，認定上開至所示公共基金及預
    收六個月管理費、水電費部分，除被上訴人主張應返還所示之水電費五千元部
    分，上訴人並不爭執而願意返還外，認定上訴人所支出，且可自被上訴人所交付
    之上開、所示金額扣除者，共計十九萬六千四百四十二元。而被上訴人就系
    爭房屋所有之區分所有權，就「都會自然人大廈」之公用部分、約定共用部分之
    應有部分比例為十萬分之一千九百四十八乙節，有系爭房屋建物登記謄本可稽，
    則上開可列入扣除之十九萬六千四百四十二元，按照被上訴人之應有部分比例計
    算，被上訴人應分擔之數額為三千八百二十七元，其計算方式如下：〔196442
    ×1948÷100000＝3827，小數點以下四捨五入〕，故上訴人得自被上訴人所交付
    之上開、所示之費用扣除之金額為三千八百二十七元，則上訴人向被上訴人
    收取之所示之公共基金及所示之六個月管理費（共計三萬二千四百三十六元
    ），經扣除三千八百二十七元後，應將餘額二萬八千六百零九元返還被上訴人。
    另就上揭至所示車位清潔費、房屋稅及土地複丈費之部分，上訴人向被上訴
    人收取之上揭所示之車位清潔費一千八百元、所示之房屋稅一千一百五十二
    元及所示之土地複丈規費三千五百三十五元，均欠缺法律上之依據，上訴人自
    應將該筆共計六千四百八十七元返還被上訴人，而認定上訴人除應返還前開所
    示之水電費五千元外，其向被上訴人收取之所示之公共基金及所示之六個月
    管理費等共計三萬二千四百三十六元，經扣除三千八百二十七元後，應將餘額二
    萬八千六百零九元返還被上訴人；另其向被上訴人收取之上揭所示之車位清潔
    費、所示之房屋稅及所示之土地複丈規費等共計六千四百八十七元，亦應返
    還被上訴人，認定被上訴人於請求上訴人給付四萬零九十六元，及其中三萬三千
    六百零九元自九十年五月二十二日起；另六千四百八十七元自九十年七月二十五
    日起，均至清償日止，按週年利率百分之五計算之利息，為有理由，而為上訴人
    部分敗訴之判決，其認事用法，均無不當。
五、綜上所述，上訴人提起本件上訴，為不合法，應予駁回。
六、末按於小額訴訟之上訴程序，法院為訴訟費用之裁判時，應確定其費用額，民事
    訴訟法第四百三十六條之十九第一項、第四百三十六條第三十二第一項規定甚明
    。查本件第二審訴訟費用為七百七十八元（第二審裁判費六百零三元；送達郵資
    一百七十五元），揆諸前開規定，應由上訴人負擔該第二審訴訟費用，附此敘明
    。
據上論結：本件上訴為不合法，應依民事訴訟法第四百三十六條之三十二第二項、第
四百三十六條之十九、第九十五條、第七十八條，裁定如主文。
中　　　華　　　民　　　國　　九十一　　年　　　七　　　月　　十一　　　日
                              臺灣高雄地方法院民事第二庭
~B審判長法　 官　吳進寶
~B　　　法 　官　蘇姿月
~B      法 　官　唐照明
右為正本係照原本作成。
本裁定不得抗告。
中　　　華　　　民　　　國　　九十一　　年　　　七　　　月　　 十一　　 日
~B法院書記官     唐美玲
